臺灣高雄地方法院刑事判決　　　　　　　100年度易字第100號
公　訴　人　台灣高雄地方法院檢察署檢察官
被　　　告　陳信雄
選任辯護人　鄭瑞崙律師
上列被告因業務過失傷害案件，經檢察官提起公訴（99年度偵字
第16450 號），被告於本院審判程序進行中，就被訴事實為有罪
之陳述，經合議庭裁定適用簡式審判程序審理，本院判決如下：
    主  文
陳信雄犯業務過失致人重傷罪，處有期徒刑陸月，如易科罰金，
以新臺幣壹仟元折算壹日。
    事  實
一、陳信雄為兼職漆彈教練，為從事業務之人，於民國99年1 月
    3 日，受邱馨儀及吳翊寧所任職巨光活動音響企業社所屬之
    「巨印活動隊」邀請，拍攝漆彈宣導影片，其明知漆彈相關
    活動需於有架設安全網之合格場地內進行，且除比賽進行中
    外，漆彈發射器均應套上套塞並關上保險，以避免發生危險
    ，亦無不能注意之情事，竟疏未注意及此，逕與亦未注意漆
    彈相關活動需於有架設安全網之合格場地內進行之邱馨儀及
    吳翊寧相約在高雄市旗山區旗亭巷500 弄99號「麗湖營區」
    內拍攝上開漆彈宣導短片；陳信雄為求逼真，並未將漆彈發
    射器套上套塞，亦未關上保險，即於上開麗湖營區內進行實
    境射擊動作，嗣於同日下午1 時30分許，邱馨儀因協助拍攝
    之故，而立於陳信雄左前方2 步距離之遙時，遭正進行實境
    射擊之陳信雄以漆彈直接擊中其右眼，致邱馨儀受有右眼視
    網膜剝離，右眼外傷性白內障、右眼疑似外傷性青光眼併外
    傷性視神經病變、右眼黃斑部病變、右眼水晶體後囊纖維化
    之傷害。
二、案經邱馨儀訴由高雄市警察局旗山分局建國派出所報告台灣
    高雄地方法院檢察署檢察官偵查起訴。
    理  由
一、本件被告陳信雄所犯之罪，係死刑、無期徒刑、最輕本刑為
    3 年以上有期徒刑以外之罪，被告於本院審理程式中就被訴
    事實為有罪之陳述，經告知被告簡式審判程式之旨，並聽取
    檢察官及被告之意見後，本院裁定進行簡式審判程式審理，
    合先敘明。
二、訊據被告陳信雄對上開犯行坦承不諱，核與證人即被害人邱
    馨儀於警詢、偵訊及本院審理時之指述（見99偵字第16450
    號卷< 下稱偵卷> 第9 至第10頁、第24頁），及現場目擊證
    人吳翊寧於警詢、偵訊（見偵卷第13頁至第14頁、第24頁）
    之證述情節相符，復有高雄醫學大學附設中和紀念醫院甲種
    診斷證明書、現場拍攝照片（見偵卷第17頁、第26頁至第28
    頁、100 年度易字第100 號卷< 下稱本院二卷> 第42頁）、
    90 年7月10日90體委設字第010919號函所發布之漆彈活動輔
    導管理注意事項（見本院二卷第23頁）在卷可稽；且被害人
    邱馨儀所受之右眼視網膜剝離，右眼外傷性白內障、右眼疑
    似外傷性青光眼併外傷性視神經病變、右眼黃斑部病變、右
    眼水晶體後囊纖維化之傷害，有有高雄醫學大學附設中和紀
    念醫院99年3 月15日出具之甲種診斷證明書（見偵卷第17頁
    ），該診斷證明書上記載告訴人係於99年1 月4 日於該院門
    診追蹤治療，足證告訴人上開傷害情形係因漆彈拍攝過程所
    致，被告之過失行為與被害人所受上開傷害間有相當因果關
    係，實堪認定。綜上被告自白與事實相符，事證明確，被告
    犯行堪以認定。
三、按刑法第276 條第2 項所謂之業務，係指反覆同種類之行為
    為目的之社會活動而言，且一人不以一種業務為限，其所兼
    職任何一業務因不慎有致人於死之行為，仍應負上開法條之
    罪責（最高法院96年度台上字第1313號判決要旨參照），本
    件被告自承：伊目前當臨時工，另於南部有漆彈活動時會擔
    任教練，有聘僱就參加，目前無固定雇主，日薪新台幣1000
    元等語（見偵卷第7 頁、本院二卷第39頁），既被告為兼職
    漆彈教練，則其協助本件漆彈影片拍攝並參與其中，應屬其
    業務範圍無訛；次按，毀敗或嚴重減損一目或二目之視能屬
    刑法所謂之重傷，刑法第10條第3 項第1 款定有明文，查本
    件被害人邱馨儀之右眼術後視力已達穩定階段、不會變化，
    最佳矯正視力為<0.02 （眼前20公分處可見手指數），且無
    法矯正乙情，有財團法人私立高雄醫學大學附設中和紀念醫
    院99年6 月7 日高醫附字第0990002158號函、99年12月30日
    高醫附行字第09900005332 號函在卷可稽（見偵卷第39頁、
    100 年度審易字第3845號卷第48頁）是邱馨儀右眼所受之傷
    害，已達嚴重減損一目視能之之重傷害，應堪認定。是核被
    告所為，係犯刑法第284條第2項後段之業務過失致人重傷罪
    ，爰審酌被告疏未注意漆彈相關活動需於有架設安全網之合
    格場地內進行，且除比賽進行中外，漆彈發射器均應套上套
    塞並關上保險，以避免發生危險，致使告訴人受有前述之傷
    害，迄未與被害人達成和解，惟考量被告犯後尚能坦承犯行
    ，而兩造對和解金額仍有歧異，並非被告拒不賠償，及告訴
    人亦有過失，暨被告犯後深感懊悔之態度、過失程度、智識
    程度、生活狀況及被害人所受傷勢等一切情狀，量處如主文
    所示之刑，並諭知易科罰金之折算標準，以資懲儆。
據上論斷，應依刑事訴訟法第273 條之1 、第299 條第1 項前段
，刑法第284 條第2 項後段、第41條第1 項前段，刑法施行法第
1 條之1 第1 項、第2 項前段，判決如主文。
本案經檢察官童志曜到庭執行職務。
中    華    民    國  100     年    3     月    15    日
                  刑事第二庭    法  官  陳航代
以上正本證明與原本無異。
如不服本判決應於收受送達後10日內向本院提出上訴書狀，並應
敘述具體理由；如未敘述上訴理由者，應於上訴期間屆滿後20日
內向本院補提理由書（均須按他造當事人之人數附繕本）「切勿
逕送上級法院」。
中    華    民    國   100    年    3     月    15    日
                                書記官  林慧君
附錄本案論罪科刑法條
中華民國刑法第284條
（過失傷害罪）
因過失傷害人者，處 6 月以下有期徒刑、拘役或 5 百元以下罰
金，致重傷者，處 1 年以下有期徒刑、拘役或 5 百元以下罰金
。
從事業務之人，因業務上之過失傷害人者，處 1 年以下有期徒
刑、拘役或 1 千元以下罰金，致重傷者，處 3 年以下有期徒刑
、拘役或 2 千元以下罰金。